臺灣新北地方法院刑事判決
110年度訴字第1092號
公  訴  人  臺灣新北地方檢察署檢察官
被      告  朱宥蓉



上列被告因妨害風化案件，經檢察官提起公訴（109年度偵字第4
4264號），本院判決如下：
    主  文
甲○○犯圖利容留猥褻罪，累犯，處有期徒刑肆月，如易科罰金，
以新臺幣壹仟元折算壹日。扣案之監視器主機壹台、鏡頭貳支、
三星手機壹支、三星平板壹台、現金新臺幣壹佰拾伍元均沒收。
    事  實
一、甲○○係址設新北市○○區○○路000○00號2樓之按摩店（下稱本
    案按摩店）實際負責人，負責與男客聯繫、在店內接待男客
    、媒介按摩女子等業務，竟基於意圖使成年女子與他人為猥
    褻行為而容留、媒介以營利之犯意，自民國109年6、7月某
    日起，在本案按摩店，媒介、容留編號8號之成年女子戊○○
    與不特定男客從事猥褻性行為（即俗稱「打手槍」之半套性
    服務，指由按摩女子撫摸男客之生殖器直至射精，下均以「
    半套」稱之），一般按摩收費為每2小時新臺幣（下同）1,3
    00元，甲○○可抽成500元，其餘由按摩小姐收取；半套性服
    務時間則約10分鐘，每次300元至500元不等，藉此以營利。
    嗣有員警於109年9月30日執行網路巡邏時，發現甲○○以其帳
    號GGG510731號在捷克論壇網站刊登所提供指壓、油壓等服
    務之訊息，並留下所使用之LINE通訊軟體（下稱LINE）暱稱
    汪汪（ID：fff481120）作為聯繫方式，經員警乙○○以LINE
    與甲○○連繫後，於109年10月14日21時48分許，喬裝男客至
    本案按摩店由甲○○為其按摩，甲○○於按摩過程中暗示透露其
    店內按摩小姐有為男客提供半套性服務等語。乙○○復於109
    年10月16日18時許，再喬裝男客至本案按摩店，由甲○○引領
    入內，並安排戊○○為其服務，戊○○於按摩過程復透露可加50
    0元為男客提供半套性服務，乙○○於按摩完後即通知支援之
    警力持法院核發之搜索票搜索本案按摩店，並扣得不明衛生
    紙團3個、帳冊1張、現金6,500元、本案按摩店內監視器主
    機1台、鏡頭2支、甲○○之三星粉紅色手機1支及三星黑色平
    板1台（起訴書贅載「帳冊1張」，應予刪除）。而於上開搜
    索過程中，適另名男客丙○○亦至本案按摩店欲按摩，經員警
    詢問後，其陳稱曾於109年9月23日21時許，至本案按摩店由
    甲○○安排戊○○為其按摩，過程中戊○○有為半套性服務，並向
    其收取按摩費用1,300元加半套性服務費用300元等語，而悉
    上情。
二、案經新北市政府警察局新莊分局（下稱新莊分局）報請臺灣
    新北地方檢察署檢察官偵查起訴。
    理  由
壹、證據能力方面：
    按「被告以外之人於審判外之陳述，雖不符刑事訴訟法第15
    9條之1至第159條之4之規定，而經當事人於審判程序同意作
    為證據，法院審酌該言詞陳述或書面陳述作成時之情況，認
    為適當者，亦得為證據。當事人、代理人或辯護人於法院調
    查證據時，知有刑事訴訟法第159條第1項不得為證據之情形
    ，而未於言詞辯論終結前聲明異議者，視為有前項之同意。
    」刑事訴訟法第159條之5定有明文。查本判決所引用以下審
    判外作成之相關供述證據，檢察官、被告甲○○於本院準備程
    序時均同意有證據能力，復於本院審判期日均表示無意見而
    不予爭執，亦未於言詞辯論終結前聲明異議，本院審酌上開
    證據資料製作時之情況，尚無違法取得及證明力明顯過低之
    瑕疵，認以之作為證據應屬適當。至其餘所依憑判斷之非供
    述證據，本院亦查無有何違反法定程序取得之情形，且上開
    各該證據均經本院於審判期日依法進行證據之提示、調查、
    辯論，被告於訴訟上之防禦權，已受保障，故上開證據資料
    均有證據能力。
貳、實體部分：
一、訊據被告固坦承其係本案按摩店負責人，僱用戊○○擔任店內
    按摩小姐提供按摩服務，一般按摩收費為每2小時1,300元，
    其可從中抽成500元，並以帳號GGG510731號在捷克論壇網站
    刊登提供指壓、油壓等服務訊息，及留下LINE暱稱汪汪（ID
    ：fff481120）作為聯繫方式，嗣乙○○以LINE連繫後，各於1
    09年10月14日、同年月16日，喬裝男客至本案按摩店，分別
    由被告、戊○○為其按摩，並於同年月16日遭警搜索，及查扣
    不明衛生紙團3個、帳冊1張、現金6,500元、本案按摩店內
    監視器主機1台、鏡頭2支、被告所有之三星粉紅色手機1支
    、三星黑色平板1台等物，且丙○○於同（16）日員警搜索時
    ，有至本案按摩店等事實，惟矢口否認有何妨害風化犯行，
    辯稱：伊沒有提供半套性服務，也沒有叫戊○○提供半套性服
    務，伊不知道戊○○有沒有幫丙○○做半套性服務云云。
二、經查：
㈠、被告係本案按摩店之實際負責人，負責與男客聯繫、在店內
    接待男客、媒介按摩女子等業務，並自109年6、7月某日起
    至109年10月16日為警查獲時止，僱用成年女子戊○○為按摩
    小姐，而店內消費方式為：一般按摩收費每2小時1,300元，
    所得款項由按摩小姐分得800元，其餘500元由被告收取；嗣
    有員警於109年9月30日執行網路巡邏時，發現被告以其帳號
    GGG510731號在捷克論壇網站刊登提供指壓、油壓等按摩服
    務之訊息，並以LINE暱稱汪汪為聯繫方式，遂由員警乙○○以
    LINE與被告連繫後，於109年10月14日21時48分許，喬裝男
    客至本案按摩店，由被告為乙○○進行按摩服務；乙○○再於同
    年月16日18時許，喬裝男客至本案按摩店，由被告引領入內
    ，並安排戊○○進行按摩服務，於當天按摩完後，乙○○通知支
    援警力到場，並執行搜索，當場扣得不明衛生紙團3個、帳
    冊1張、現金6,500元、本案按摩店內監視器主機1台、鏡頭2
    支、被告所有之三星粉紅色手機1支、三星黑色平板1台等物
    ，且丙○○於員警執行搜索時，亦至本案按摩店欲按摩等情，
    業據被告於警詢、偵查中、本院準備程序及審理時坦認不諱
    （見偵卷第7至14、233、267至268、293至294頁；本院審訴
    卷第36頁；本院訴字卷第35至38頁），核與證人即男客丙○○
    於警詢、偵查中、本院審理時之證述（見偵卷第23至26、26
    2至264頁；本院訴字卷第82至91頁）、證人即本案按摩店服
    務小姐戊○○於警詢、偵查中、本院審理時之證述（見偵卷第
    15至19、231至233、264至267頁；本院訴字卷第93至106頁
    ）、證人即喬裝男客之員警乙○○於本院審理時之證述（見本
    院訴字卷第107至118頁）大致相符，並有員警109年10月16
    日職務報告、本院109年度聲搜字第1730號搜索票、新莊分
    局搜索扣押筆錄、扣押物品目錄表、扣押物品收據、員警與
    被告之LINE對話譯文、乙○○與被告之對話錄音譯文、乙○○與
    戊○○之對話錄音譯文各1份、員警與被告之LINE對話紀錄（
    編號1至25、27至57）、被告LINE帳號主頁及聊天訊息欄（
    編號26、58、73至76）、男客丙○○與被告之LINE對話紀錄（
    編號59至64、68至72）、男客丙○○LINE帳號主頁、大頭照及
    暱稱（編號65至67）等手機擷圖翻拍照片共76張、扣案物及
    本案按摩店現場照片共50張、員警110年4月7日職務報告1份
    （見偵卷第31至41、53至189、311頁）在卷可證，及扣得不
    明衛生紙團3個、帳冊1張、現金6,500元、店內監視器主機1
    台、鏡頭2支、被告所有之三星粉紅色手機1支、三星黑色平
    板1台等物在案可佐，是此部分事實，首堪認定。
㈡、據證人即男客丙○○於警詢時證稱：伊在捷克論壇看到被告刊
    登的廣告，加入他們上面刊登的LINE，之後就由被告與伊聯
    絡，伊到本案按摩店按摩共3次，都是被告招呼伊，並安排
    房間及編號8號小姐戊○○進來服務，其中第三次於109年9月2
    3日21時許，因為在按摩過程中突然有性慾，伊就主動問戊○○可否進行半套性服務，她表示願意做，所以該次有完成半
    套性服務，按摩費用1,300元加半套性服務費用300元，伊總
    共付了1,600元等語（見偵卷第24至25頁）；復於偵查中證
    稱：伊是用LINE與被告聯絡之後，才到本案按摩店，然後由
    被告安排戊○○進行按摩，伊總共去本案按摩店3次，一開始
    由被告安排戊○○，之後伊就都指定戊○○按摩，伊有主動問戊○○才知道有提供半套性服務，半套性服務時間約10分鐘，費
    用是300元至500元，伊確定於109年9月23日21時許，戊○○有
    對伊進行半套性服務，本來戊○○要收500元，但當時因為伊
    跟戊○○說伊帶不夠錢，所以才改收300元，伊是將按摩費用1
    ,300元及半套性服務費用300元交給戊○○等語（見偵卷第262
    至263頁）；又於本院審理時證稱：伊是用LINE跟被告聯繫
    按摩並約好時間後，才到本案按摩店，由被告安排戊○○為伊
    按摩，而於109年9月23日這次，伊於按摩過程中有問戊○○有
    無提供半套性服務，所以戊○○就有進行半套性服務，費用是
    多加300元，伊是將按摩費用1,300元及半套性服務費用300
    元，總共1,600元交給戊○○等語（見本院訴字卷第84至85、8
    8至90頁），互核證人丙○○所述戊○○於109年9月23日有進行
    半套性服務，並收取按摩費用1,300元及半套性服務費用300
    元等節，前後一致，並無明顯矛盾或歧異之處。再者，證人
    丙○○亦因戊○○於前揭時間，對其提供半套性服務，而違反社
    會秩序維護法之規定遭裁罰1,500元，並委託員警代為繳納
    罰款，亦有卷附委託書1份可佐（見偵卷第43頁），足信證
    人丙○○所述並非虛假不實。
㈢、次據證人即喬裝男客之員警乙○○於本院審理時證稱：伊於109
    年10月14日、同年月16日有跟被告以LINE聯繫，並佯裝客人
    至本案按摩店，被告第1次有幫伊按摩，伊有付錢給被告，
    第2次是被告引介戊○○幫伊按摩，伊於109年10月14日到本案
    按摩店與被告對話的現場錄音譯文中，伊稱「假設摸我，摸
    我就好的」，被告稱「摸你可以，啊你要打炮嗎，打炮你，
    他摸你可以」，所指打炮應該是講性行為，因為伊沒有明講
    什麼服務，但是被告後面有講到打炮，所以伊才會覺得是性
    行為，且被告又稱「按摩按得很好，按這邊也按得很好，但
    不要說我說的喔」，所謂「按這邊也按得很好」應該是被告
    暗示下面的部分，就是指生殖器；再109年10月16日現場錄
    音譯文是伊與戊○○的對話內容，A是指伊、B是指戊○○，該對
    話中戊○○有稱「啊你要排的話也是可以幫你排」、「就排毒
    啊，那個排毒」，這是指有用手摸生殖器的性服務，而「手
    工加五百」則是指性服務要加500元，前述2次錄音對話，都
    是針對本案按摩店是否有提供性服務的對話內容，被告第1
    次幫伊按摩時就有說要提供半套性服務等語（見本院訴字卷
    第107至118頁）；再據證人即本案按摩店按摩小姐戊○○於警
    詢時證稱：所謂手工排毒，就是俗稱打手槍的半套性服務等
    語（見偵卷第17頁），核與現場錄音光碟2片、譯文2份、本
    院勘驗筆錄1份內容顯示：「
　　一、109年10月14日現場錄音譯文：
　　.
　　.
　　.
　　被  告：服務是摸你還是摸她。
　　乙○○：假設摸我，摸我就好的。
　　被  告：摸你可以，啊你要打炮嗎，打炮你，她摸你可以。
　　乙○○：啊反過來咧？
　　被  告：你摸她就要習慣，你假如挖得太離譜的話人家也不
　　        會要你。
　　乙○○：啊如果要的話要點幾號？
　　被  告：最好是她摸你，你摸她你只是稍微摸一下可以啊，
　　        如果你摸到深及的話人家有不習慣。
　　.
　　.
　　.
　　乙○○：她按那邊按得很好？
　　被  告：按摩按得很好，按這邊也按得很好，但不要說我說
　　        的喔。
　　乙○○：會怎樣嗎？
　　被  告：她不喜歡，你可以說我說她按摩很好，不要說我說
　　        她按這邊很好。
　　二、109年10月16日現場錄音譯文：
　　.
　　.
　　.
　　戊○○：基本上就是按摩啊，啊你要排的話也是可以幫你排
　　乙○○：你說排甚麼？
　　戊○○：就排毒啊，那個排毒。
　　乙○○：啊排毒是用手…還是？
　　戊○○：對啊，反正你們來這裡放鬆就好，啊如果要玩那個
　　        再去找妹妹。
　　.
　　.
　　.
　　乙○○：啊所以這邊純按摩是1300？
　　戊○○：對。
　　乙○○：啊如果其他的勒？
　　戊○○：就手工加五百。
　　乙○○：蛤？
　　戊○○：手工加五百。
　　乙○○：手工加五百，啊是，手工是？
　　戊○○：純粹用手。
　　乙○○：用手，你們這裡都用手？
　　戊○○：對啊。
　　乙○○：啊用到結束，出來這樣？
　　戊○○：對啊，不然勒？」等節（見偵卷第59至62頁；本院訴
    字卷第56至57頁）所彰顯之客觀事實完全一致，足認證人乙○○就被告、戊○○各於109年10月14日、109年10月16日向其表
    示有提供半套性服務，且費用是多加500元等節之證述內容
    無訛。又參以證人丙○○前已證稱半套性服務時間約10分鐘，
    費用是300元至500元，戊○○於109年9月23日有對其進行半套
    性服務，本來要收500元，後來因為帶不夠錢，所以才收300
    元等語，亦核與前揭對話譯文中戊○○向乙○○表示半套性服務
    費用500元之收費標準大致相符。則綜觀證人乙○○、丙○○、
    戊○○等人證述、前揭現場對話錄音譯文等證，被告確實基於
    使成年女子與他人為猥褻行為而媒介、容留之犯意，經營本
    案按摩店，媒介、容留編號8號成年女子戊○○在店內擔任按
    摩小姐，並與男客進行半套性服務之猥褻行為，收費方式為
    一般按摩每2小時1,300元，半套性服務時間則約10分鐘，每
    次300元至500元不等，而藉此從中牟利之事實，堪可認定。
    　　
㈣、被告雖以前詞置辯，然而：
　⒈按刑法第231條第1項所謂「媒介」指居間介紹，使男女因行
    為人之介紹牽線行為而能與他人為性交或猥褻之行為；「容
    留」指提供為性交或猥褻之行為之場所而言。如行為人媒介
    於前，復加以容留在後，其媒介之低度行為應為容留之高度
    行為所吸收，僅論以容留罪名；再按刑法第231條規定：意
    圖使男女與他人性交或猥褻之行為，而引誘、容留或媒介以
    營利者，其處罰之對象為引誘、容留或媒介之人，犯罪構成
    要件乃以行為人主觀上有營利及使男女與他人為性交或猥褻
    行為之犯意，客觀上有引誘、容留或媒介之行為為已足，屬
    於形式犯。故行為人只要以營利為目的，有使男女與他人為
    性交或猥褻行為之意圖，而著手引誘、容留或媒介行為，即
    構成犯罪；至該男女與他人是否有為性交或猥褻之行為，則
    非所問，亦不以媒介行為人取得財物或利益，始足當之（最
    高法院100年度台上字第2478號、98年度台上字第862號刑事
    判決意旨參照）。
　⒉查被告經營本案按摩店，且其與編號8號之戊○○均曾向乙○○表
    示可以提供半套性服務，甚至戊○○曾與丙○○為半套性服務並
    收取300元費用之事實，業如前述，縱然被告並未使戊○○與
    乙○○實際進行半套之猥褻行為，但揆之前揭說明，仍無礙於
    其仍有媒介、容留店內成年女子與他人為猥褻行為以營利之
    主觀犯意、客觀行為。
　⒊又被告既為本案按摩店之實際負責人，負責與男客聯繫、在
    店內接待男客、媒介按摩女子等業務，有如前述，豈會不知
    道其僱用之按摩小姐在該店內從事半套性服務之情。至被告
    雖提出切結書、店內小姐身分資料影本各1份，用以表示其
    禁止按摩小姐提供半套性服務，若有按摩小姐從事一切違法
    行為，亦屬個人行為，與其無關等語（見本院審訴卷第39、
    55頁）。然而，據證人戊○○於警詢、偵查中證稱：伊約在10
    9年6、7月開始在本案按摩店從事按摩工作等語（見偵卷第1
    7、264頁），而細譯上開切結書之簽訂日期為107年7月9日
    ，衡情切結書之簽訂應是在工作開始之初期，豈會在工作開
    始前2年先行簽訂？顯與常情有違，何況該切結書的對象為
    「樺錚純理髮廳」，姓名、身份證字號、地址、電話等欄位
    均空白，無從認定與本案有何關聯，甚而據證人戊○○於本院
    審理時證稱：伊對該切結書沒有印象，伊沒有簽立該切結書
    ，也沒有在「樺錚純理髮廳」做過等語（見本院訴字卷第10
    2頁）；其又證稱：伊對於前開店內小姐身分資料影本，並
    無印象有看過，伊的身分證影本應該是伊當時在四川路的按
    摩店工作時提出給被告做切結用的，不是用在樺錚純理髮廳
    ，也沒有提出自己身分證件在該店內小姐身分資料影本上，
    亦不知該身分資料影本上有記載「嚴禁美容師在店內做出一
    切違法的行為，如有以上情形，自行負責」之事等語（見本
    院訴字卷第104至105頁），從而，上開切結書、店內小姐身
    分資料影本是否為戊○○所知悉或同意簽立，更非無疑。何況
    有無從事半套性服務之行為，與是否簽訂切結書、或提供身
    分證件作為切結之資料，本無邏輯上之必然關係，縱使按摩
    小姐事先書立禁止從事性交易之書據或契約，亦僅該店預作
    逃避刑責之措施而已，上開切結書、店內小姐身分資料影本
    上雖有載明嚴禁一切違法行為等語，然戊○○仍能與丙○○進行
    半套性服務，並收取費用，及與乙○○攀談性交易的方式與收
    費等節，難認被告所提出之上開資料有何實質拘束力可言，
    是前開切結書、店內小姐身分資料影本實難作為有利被告之
    佐證。
　⒋至證人戊○○雖於警詢、偵查中、本院審理時證稱：伊並沒有
    與丙○○進行半套性服務，且伊與乙○○之對話內容，只是順著
    乙○○聊天攀談而已，並無對乙○○為任何半套性服務等語（見
    偵卷第17、231至233、265至266頁；本院訴字卷第103至106
    頁），惟證人戊○○係受僱於被告，且曾與丙○○進行半套性服
    務之猥褻行為，及向乙○○表示提供半套性服務之費用500元
    ，其就提供半套性服務之猥褻行為之對己不利事實，不免有
    所否認或避重就輕之動機。況且，證人戊○○上開證述內容，
    除與前揭現場錄音譯文之內容不符外，亦與證人丙○○、乙○○
    等人之前開證述內容迥異，苟若證人戊○○僅係順著乙○○聊天
    攀談，何以會明確告知男客半套性服務之進行方式與收費；
    再依卷附現場照片（見偵卷第175至179頁）以觀，本案按摩
    店之按摩處所僅用拉簾相隔，隔音非佳，亦不具隱密性，衡
    諸常情，半套性服務係屬極私密之行為，服務小姐或顧客多
    有裸露身體甚或互相撫摸對方之舉，甚或發出呻吟之異聲，
    而戊○○身為店內按摩小姐，對於隔間、隔音及隱密程度應甚
    為知悉，若非得到被告同意、默許或容任，豈會在被告具有
    管領力之本案按摩店內，有恃無恐地以口頭及行為從事半套
    之猥褻行為，而不擔憂遭被告發現指責，或面臨開除，甚遭
    被告舉發而移送法辦之風險；參以證人戊○○於本案查獲時，
    遭警以違反社會秩序維護法之妨害風俗一案而裁罰1,500元
    ，並委託承辦員警代為繳納罰款，有卷附委託書1份可查（
    見偵卷第49頁），苟若證人戊○○並無提供半套性服務之猥褻
    行為，豈會自承違法性交易而甘願繳納上開罰款？是證人戊○○上開證述，顯係迴護被告之說詞，亦無從執為有利被告之
    佐證。
㈤、綜上所述，被告所辯，洵不足採，本案事證明確，被告犯行
    堪以認定，應予依法論科。
三、論罪科刑：
㈠、按刑法第231條所規定媒介與容留之犯罪態樣，固不以兼有為
    限，如有其一，罪即成立，惟若兼有之而行為人同一時（即
    媒介後進而容留為性交之行為），仍應包括構成一罪，媒介
    之低度行為為容留之高度之行為所吸收，僅論以容留行為（
    最高法院78年度台上字第2186號、95年度台上字第321號判
    決意旨參考）。核被告所為，係犯刑法第231條第1項前段之
    意圖使女子與他人為猥褻之行為，而容留以營利罪。其媒介
    之低度行為應為容留之高度行為所吸收，不另論罪。再則，
    被告基於同一營利意圖，自109年6、7月某日起至109年10月
    16日遭警查獲時止之期間，媒介、容留戊○○與不特定男客從
    事猥褻之行為，顯係於密切接近之時間、空間先後實施，侵
    害同一社會法益，各行為之獨立性極為薄弱，依一般社會健
    全觀念，在時間差距上，難以強行分開，在刑法評價上，以
    視為數個舉動之接續施行，合為包括一行為予以評價，較為
    合理，應論以接續犯而論以一罪。
㈡、被告曾因妨害風化案件，經本院以104年度訴字第649號判決
    判處有期徒刑3月，嗣上訴後，經臺灣高等法院以105年度上
    訴字第1384號判決撤銷原判決，仍判處有期徒刑3月確定，
    並於105年11月16日易科罰金執行完畢，業據檢察官提出前
    開本院、臺灣高等法院判決列印資料（見偵卷第271至283、
    299至306頁）、被告提示簡表、刑案資料查註紀錄表、矯正
    簡表各1份為證，是被告於前開有期徒刑之執行完畢後，5年
    內故意再犯本案有期徒刑以上之罪，係為累犯。而被告已執
    行完畢之前案亦係犯刑法第231條第1項前段之圖利容留猥褻
    罪，與被告本案所犯圖利容留猥褻罪之罪質相同，且檢察官
    於起訴書已具體說明被告於上開前案執行完畢後，仍不知悔
    改，又故意再犯本案，應依累犯之規定及審酌司法院大法官
    釋字第775號解釋意旨，加重其刑等語，而被告對於前案科
    刑及執行情形亦均供認在卷（見本院訴字卷第121頁），本
    院審酌上情後認檢察官已就被告本案構成累犯之事實及應加
    重其刑之事項，具體指出證明方法，盡其主張及說明責任，
    合於最高法院刑事大法庭110年度台上大字第5660號裁定意
    旨，是以被告顯然對刑罰反應力薄弱而有加重刑度之必要，
    暨權衡本罪之法律目的、罪刑相當原則及相關刑事政策，並
    依司法院釋字第775號解釋意旨為整體評價裁量後，尚不生
    被告以累犯所處之刑罰超過其所應負擔罪責，人身自由因此
    遭受過苛侵害之情形，本案有依累犯規定加重其刑之適用，
    應依刑法第47條第1項規定加重其刑。
㈢、爰審酌被告曾有妨害風化前科，已明知政府執法單位極力掃
    蕩色情，卻不思以合法途徑賺取財物，而為本案犯行以營利
    ，助長社會不良風氣、敗壞善良風俗，行為實不足取；且犯
    後矢口否認犯行之態度，難見悔意；兼衡被告於本院審理時
    自述其高中畢業之智識程度、工作及收入情形、經濟狀況不
    好之家庭經濟生活狀況（見本院訴字卷第123頁），暨酌以
    被告本案之犯罪動機、目的、手段、係為本案按摩店負責人
    及犯罪時間長短、犯罪情節、媒介之女子人數多寡、獲利金
    額高低等一切情狀，量處如主文所示之刑，並諭知易科罰金
    之折算標準。
參、沒收部分：
一、按供犯罪所用、犯罪預備之物或犯罪所生之物，屬於犯罪行
    為人者，得沒收之，刑法第38條第2項前段定有明文。查扣
    案之本案按摩店內監視器主機1台、鏡頭2支、三星粉紅色手
    機1支及三星黑色平板1台，均係被告所有，且供本案按摩店
    及其與客戶聯絡消費所用，業據被告於警詢、偵查中供明在
    卷（見偵卷第9至11、233、267頁），且有前揭LINE對話紀
    錄（編號1至25、27至57、59至64、68至72）手機擷圖翻拍
    照片在卷可按，足認係屬被告所有供本案犯罪之物，爰依前
    揭規定諭知沒收之。　　
二、另按犯罪所得，屬於犯罪行為人者，沒收之。但有特別規定
    者，依其規定；前2項之沒收，於全部或一部不能沒收或不
    宜執行沒收時，追徵其價額，第1項及第2項之犯罪所得，包
    括違法行為所得、其變得之物或財產上利益及其孳息。前條
    犯罪所得及追徵之範圍與價額，認定顯有困難時，得以估算
    認定之。刑法第38條之1第1項、第3項、第4項、第38條之2
    第1項前段分別定有明文。經查，據證人丙○○於本院審理時
    證稱：伊是將按摩費用1,300元及半套性服務費用300元，總
    共1,600元交給戊○○，已如前述，雖因證人戊○○及被告均否
    認此事，而無從確知其等如何朋分該半套費用300元，然參
    酌本案按摩店之消費方式就一般按摩收費為1,300元，由戊○○分得800元，其餘500元則由被告收取，則依此比例為估算
    ，應認被告就上開半套費用300元，可以分得之數額約為115
    元（計算式：5/13×300≒115，小數點以下不計），係屬被告
    所取得之不法利益，且未據扣案；又扣案之現金6,500元係
    被告所有，業據被告於本院準備程序時供承在卷（見本院訴
    字卷第38頁），而金錢所表彰者既在於交換價值，而非該特
    定金錢之實體價值，金錢混同後，相同之金額即具相同之價
    值，且考量刑法沒收之澈底剝奪犯罪所得，以根絕犯罪誘因
    之意旨，應認被告前述犯罪所得既與其所有之金錢混同，均
    屬被告之財產，則犯罪所得之沒收即可由扣案現金予以執行
    ，並無不能執行之情形，故本案所查扣之現金6,500元中，
    就上開115元之犯罪所得部分，應依刑法第38條之1第1項前
    段規定諭知沒收，且毋庸諭知不能沒收時應追徵其價額。　
    　
三、至扣案之不明衛生紙團3個、帳冊1張、其餘現金6,385元（
    即6,500元－115元＝6,385元），被告否認與本案有關，復查
    無其他積極證據證明供本案犯罪所用、犯罪預備所用之物或
    本案犯罪所得，亦非違禁物，爰均不予諭知沒收，附此敘明
    。　　　　
據上論斷，應依刑事訴訟法第299條第1項前段（本案採判決精簡
原則，僅引述程序法條），判決如主文。
本案經檢察官丁○○提起公訴，檢察官高智美、鄭心慈到庭執行職
務。
中　　華　　民　　國　　111 　年　　6 　　月　　29　　日
                  刑事第十五庭  審判長法　官  黃湘瑩

                                      法  官  游涵歆

                                      法  官  梁世樺
以上正本證明與原本無異。
如不服本判決應於收受判決後20日內向本院提出上訴書狀，並應
敘述具體理由；其未敘述上訴理由者，應於上訴期間屆滿後20日
內向本院補提理由書（均須按他造當事人之人數附繕本）「切勿
逕送上級法院」。
                                      書記官　曾翊凱
中　　華　　民　　國　　111 　年　　6 　　月　　30　　日
附錄本案論罪科刑法條全文：
中華民國刑法第231條
（圖利使人為性交或猥褻罪）
意圖使男女與他人為性交或猥褻之行為，而引誘、容留或媒介以
營利者，處5年以下有期徒刑，得併科10萬元以下罰金。以詐術
犯之者，亦同。
公務員包庇他人犯前項之罪者，依前項之規定加重其刑至二分之
一。